【裁判字號】    90,易,4248
【裁判日期】    901210
【裁判案由】    賭博
【裁判全文】
臺灣高雄地方法院刑事判決                          九十年度易字第四二四八號
    公  訴  人  臺灣高雄地方法院檢察署檢察官
    被      告  丙○○
                乙○○
                甲○○
                丁○○
                戊○○
右列被告因賭博案件，經檢察官提起公訴（九十年度偵字第一一七七四號、第一四一
八八號），本院判決如左：
    主  文
丙○○違反未依電子遊戲場業管理條例辦理營利事業登記不得經營電子遊戲場業之規
定，累犯，處有期徒刑肆月，如易科罰金，以佰元折算壹日。魔術方塊、泡泡龍電
子遊戲機各壹台，均沒收。又連續意圖營利，供給賭博場所，累犯，處有期徒刑陸月
，如易科罰金，以佰元折算壹日。麻將牌壹副、賭資新台幣貳萬貳仟玖佰元，均沒
收。
應執行有期徒刑捌月，如易科罰金，以佰元折算壹日。魔術方塊、泡泡龍電子遊戲
機各壹台，麻將牌壹副、賭資新台幣貳萬貳仟玖佰元，均沒收。
乙○○、甲○○、丁○○連續在公眾得出入之場所賭博財物，各處罰金肆仟元，如易
服勞役，均以佰元折算壹日。同前項之麻將牌壹副、賭資新台幣貳萬貳仟玖佰元，
均沒收之。
戊○○在公眾得出入之場所賭博財物，處罰金參仟元，如易服勞役，以佰元折算壹
日。同前項之麻將牌壹副、賭資新台幣貳萬貳仟玖佰元，均沒收之。
    事  實
一、丙○○前曾因賭博案件，經本院判處有期徒刑六月，於民國八十五年十二月十四
    日執行完畢，仍不知悔改。明知經營電子遊戲業，須經向主管機關辦理營利事業
    登記始得經營，詎未經登記，即自民國九十年六月九日起，在高雄縣路竹鄉○○
    村○○路十一巷十三之一號其所經營之第二家檳榔攤後之貨櫃屋內，擺設利用電
    、電子、電腦、機械或其他類似方式操縱，以產生或顯示聲光影像、圖案、動作
    之電子遊戲機具魔術方塊及泡泡龍等電子遊戲機各一台，以每投幣新台幣（下同
    ）十元，打玩二次代價，提供予不特定人投幣玩樂而經營電子遊戲場業。
二、丙○○又基於意圖營利之概括犯意，自九十年五月間起，連續提供前開公眾得出
    入之貨櫃屋，作為賭博場所，以麻將牌為賭具，供不特定之人前往賭博財物，每
    一圈（沖）抽頭一百元。而乙○○、甲○○及丁○○三人均基於概括犯意，分別
    前往該公共得出入之場所內，聚賭多次。同年五月十一日一時三十分許，乙○○
    、甲○○、丁○○及戊○○四人在該處約定以五百元為底，每台加一百元方式（
    俗稱五一仔）賭博財物時，為警當場查獲，並扣得麻將牌一付、賭資賭二萬二千
    九百元等物。
三、案經高雄縣政府函送及高雄縣警察局湖內分局報請臺灣高雄地方法院檢察署檢察
    官偵查起訴。
    理  由
一、被告丙○○對於右揭時、地，未經許可擺設電子遊戲機二台且插電營業之事實於
    偵審中均坦承不諱，且有現場照片二幀、高雄縣警察局督察室維新小組現場檢查
    紀錄表一份附卷可佐，是被告丙○○確有違反未依電子遊戲場業管理條例辦理營
    利事業登記不得經營電子遊戲場業之規定之行為。至對於提供所經營檳榔攤後之
    公眾得出入之貨櫃屋供人以麻將牌賭博之事實，亦不否認，惟辯稱：被查獲當天
    伊並不在場，其他人拿一百元是要向伊買檳榔，並非是抽頭金。被查獲的九百元
    是戊○○放槍要輸給乙○○的，她拿出來要付的時候就被警員查到等語。經查：
  (一)被告丙○○於偵查中供稱查獲當時伊在場（見偵查卷第十三頁），且依警方查獲
    時所製作之搜索扣押證明筆錄、現場檢查記錄表顯示，被告丙○○當時確係在現
    場，是被告上開所辯被查獲當天伊並不在場之語，顯不足採。
  (二)被告丙○○於偵查中雖辯稱一百元係有的賭客拿出來買檳榔及香煙，並無抽頭情
    事云云。其他之同案被告即在場之賭客乙○○、甲○○、丁○○、戊○○，雖亦
    均稱被告丙○○並無抽頭，一百元係拿出來買檳楖及香煙的等語。惟查，被告丙○○於警訊中供稱我沒有抽頭，但是要打麻將的人，打完一圈要拿一百元出來向
    我營業的檳榔攤買檳榔、飲料等語（見警訊卷第五頁背面），若確係賭客自行向
    被告購買飲料檳榔，則無須在打完每一圈即應向被告丙○○購買，此一百元顯係
    賭客打完一圈所應給付給被告丙○○之代價，係以買檳榔、飲料為名，而行抽頭
    之實。且賭博現場之貨櫃屋係被告丙○○向北極殿承租，承租一期為四年，一年
    租金四萬元，為被告丙○○於警訊中自承（見警訊卷第五頁背面），現場之賭具
    麻將牌一副，貨櫃屋內之冷氣、電燈、電扇，均係由被告丙○○供應，亦為被告
    丁○○、戊○○於警訊中陳述明確（見警訊卷第二十二頁、第二十八頁背面），
    核若被告丙○○並無抽頭之情事，其如何願意無償提供該設備給賭客使用﹖是被
    告丙○○上開所辯伊沒有抽頭之語，顯係卸責之詞，不足採信。
  (三)扣案之賭資賭九百元是否為抽頭金﹖被告丙○○就此辯稱：被查獲的九百元是戊○○放槍要輸給乙○○的，她拿出來要付的時候就被警員查到等語，被告戊○○
    亦附和供稱九百元是我放槍要拿出來付的等情。惟查，本件為警查獲之時，被告
    丁○○、甲○○、乙○○、戊○○等人分別將置於賭桌上屬於自己之賭資三千九
    百元、二千四百元、八千五百元、七千二百元分取握於手中，而桌面上則另留有
    九百元（均係百元鈔），亦經警在前開現場臨檢紀錄表中記述明確。是該九百元
    係該四人均認非屬自己之財物，否則以該四人於警方查緝即時取走屬於自己置於
    桌上之賭資，為何竟獨將該九百元置於桌上？顯見該九百元在被告丁○○、甲○○、乙○○、戊○○之認知上，均非屬渠等所有。而此九百元之來源如何﹖被告
    丁○○於偵查中供稱是自摸的拿一百元出來累積的，要去吃海產的；被告甲○○
    供稱那是警方叫我們三四人拿出來的，混淆不知是何人的；被告乙○○供稱是警
    方進入查的時候，我們趕快把錢收入口袋，沒有完全拿到遺下的；被告戊○○供
    稱是我輸的，要給別人的，但不知要給誰（見偵查卷第二十九頁），被告丁○○
    、甲○○、乙○○、戊○○所述均不相符，顯見上開所述均非真實。此九百元應
    係被告丁○○、甲○○、乙○○、戊○○等人於每一圈打完之後，抽出一百元所
    累積下來，給付給被告丙○○，而名為購買檳榔飲料之抽頭金無訛。
二、被告乙○○對於右揭多次前往賭博；被告甲○○、丁○○及戊○○等人對於右揭
    賭博為警當場查獲之事實，亦均坦承不諱，且有麻將牌一付、賭資共二萬二千九
    百元扣案足憑。惟被告甲○○、丁○○二人於偵查中均辯稱：僅前往該處賭博一
    次云云。然查：本件被告乙○○自九十年五月間，即至該處賭博，前後共五、六
    次，與被告丁○○、甲○○共同賭博之次數各有二、三次，為被告乙○○所供明
    （見偵查卷第二十二頁、第二十三頁）。是被告丙○○於偵查中稱僅供二天賭博
    云云，即不實在。另被告丁○○、甲○○二人雖否認多次前往賭博，然以同案被
    告乙○○既能明確指認多次與該二人共同賭博，以三人間復無何仇隙，自亦足認
    其自白為真實，被告丙○○、甲○○、丁○○等人前開辯解，應均為事後卸責之
    詞，不足採信。復有魔術方塊、泡泡龍電子遊戲機各一台，麻將牌一副、賭資二
    萬二仟九百元，扣押可證，又係當場經警查獲之現行犯，事證明確，被告五人犯
    行均堪以認定。
三、按電子遊戲場業管理條例第十五條之立法意旨係為健全電子遊戲場之營業秩序，
    明定未依該條例規定辦理電子遊戲場業之營利事業登記者，即屬未經設立而營業
    ；又按同條例第二十二規定，其處罰對象為「行為人」，即指實際違規經營該電
    子遊戲場業者，至於營業場所、設備之規模，該條例並未有明文設限，是被告顯
    係以經營設置電子遊戲機供不特定人益智娛樂之營利為事業。核被告丙○○所為
    ，係違反電子遊戲場業管理條例第十五條之未經辦理營利事業登記而擅自經營電
    子遊戲場業之規定，應依同法第二十二條之規定處斷。又被告丙○○意圖營利，
    提供上開場所賭博，核其所為，係犯刑法第二百六十八條之意圖營利供給賭博場
    所罪。被告丙○○所犯上開二罪，犯意各別，行為互異，應予分論併罰。被告丁○○、甲○○、乙○○、戊○○在公眾得出入之場所賭博財物，所為均係犯刑法
    第二百六十六條第一項前段之普通賭博罪。被告丙○○多次之供給賭博場所行為
    ；被告丁○○、甲○○、乙○○所為數賭博行為，時間緊接，所犯罪名相同，顯
    係出於概括之犯意為之，為連續犯，爰依刑法第五十六條之規定以一罪論，並加
    重其刑。又被告丙○○曾因賭博案件，經本院判處有期徒刑六月，於民國八十五
    年十二月十四日執行完畢，有台灣高等法院被告全國前案紀錄表可按，其於有期
    徒刑執行完畢後五年以內再犯有期徒刑以上之罪，為累犯，依法加重其刑。茲審
    酌被告丙○○不思以正當工作獲取財產，竟提供場所供人賭博、提供賭博場所之
    期間，及違反未依電子遊戲場業管理條例辦理營利事業登記不得經營電子遊戲場
    業之規定，經營之電子遊戲場之規模，所陳列之機具數量非多，經營時間不長，
    犯罪之手段、目的，及犯後坦承部分犯行；被告丁○○、甲○○、乙○○、戊○○犯後坦承犯行等一切情狀，爰各量處如主文所示之刑，並對被告丙○○部分定
    期應執行之刑，及均諭知易科罰金之折算標準，以資懲儆。另被告丙○○經營電
    子遊戲場業所用之電子遊戲機各一台，為被告丙○○所有，且為供犯罪所用之物
    ，爰依刑法第三十八條第一項第二款，併予宣告沒收。扣案之現金二萬二千九百
    元，為被告丁○○、甲○○、乙○○、戊○○等人於警察取締之時，分別將置於
    賭桌上屬於自己之三千九百元、二千四百元、八千五百元、七千二百元分取握於
    手中，若非賭資，則無須於警察取締時，自桌面上取回，而係放置於個人之口袋
    之中，是二萬二千元均可認為係賭資，而桌面上留有之九百元，為被告丙○○之
    抽頭金，已如前述。是扣案之麻將牌一副、現金二萬二千元，分別係當場賭博之
    器具及賭資，不問屬於犯人與否，應依刑法第二百六十六條第二項宣告沒收。現
    金九百元為被告丙○○犯罪所得之物，應依刑法第三十八條第一項第三款併宣告
    沒收。
據上論斷，應依刑事訴訟法第二百九十九條第一項前段，電子遊戲場業管理條例第二
十二條，刑法第十一條前段、第二百六十六條第一項前段、第二項、第二百六十八條
前段、第五十一條第五款、第五十六條、第三十八條第一項第二款及第三款、第四十
七條、第四十一條、第四十二條第二項，罰金罰鍰提高標準條例第一條前段、第二條
，判決如主文。
本案經檢察官楊慶瑞到庭執行職務。
中      華      民      國      九十      年      十二      月    十    日
                            臺灣高雄地方法院刑事第七庭
                                        法  官  陳  信  伍
右為正本證明與原本無異。
如不服本判決，應於送達後十日內，向本院提出上訴狀。
                                        書記官  吳  良  美
中      華      民      國      九十      年      十二      月    十    日
附錄本判決論罪法條：
電子遊戲場業管理條例第二十二條
  違反第十五條規定者，處行為人一年以下有期徒刑、拘役或科或併科新臺幣五十萬
  元以上二百五十萬元以下罰金。
中華民國刑法第二百六十八條
 (圖利供給賭場或聚眾賭博罪)
意圖營利，供給賭博場所或聚眾賭博者，處三年以下有期徒刑，得併科三
千元以下罰金。
中華民國刑法第二百六十六條
 (普通賭博罪與沒收物)
在公共場所或公眾得出入之場所賭博財物者，處一千元以下罰金。但以供
人暫時娛樂之物為賭者，不在此限。


司法院資訊處製作；財團法人民間司法改革基金會備份。
